臺灣高等法院刑事判決
110年度交上易字第147號
上  訴  人  
即  被  告  吳致慶


上列上訴人因公共危險案件，不服臺灣桃園地方法院108年度交
易字第630號，中華民國110年3月30日第一審判決（起訴案號：
臺灣桃園地方檢察署108年度偵字第16322號），提起上訴，本院
判決如下：
    主  文
上訴駁回。               
    事實及理由
一、經本院審理結果，認第一審以上訴人即被告吳致慶犯刑法第
    185條之3第1項第1款之不能安全駕駛動力交通工具罪，判處
    有期徒刑5月，並諭知易科罰金折算之標準為新臺幣1,000元
    折算1日，除補充說明：被告行為後，刑法第185條之3雖於
    民國108年6月19日修正公布增列第3項規定，並於108年6月2
    1日起施行，惟其第1、2項並未修正，自無新舊法比較之問
    題外，其認事用法及量刑均無不當，應予維持，並引用第一
    審判決書記載之事實、證據及理由（如附件）。
二、被告上訴意旨略以：我雖然有喝酒，但我是請同事陳志程騎
    車載我回家，我先下車到附近買菸，陳志程幫我把車騎到地
    下室，我不知道為何公司說沒有這個人；監視器沒有拍到我
    的臉，怎麼認定是我；陳姵芹說她在社區當保全，但我沒有
    見過她，聲請傳喚當天值班的保全邱金生就可以知道我是從
    門口走進來的云云。
三、本院查：
　㈠原判決依憑被告部分之供述、證人即先前任職於「哈佛名門
    社區」擔任後哨保全陳姵芹之證述，及桃園市政府警察局桃
    園分局酒後駕車當事人酒精測定紀錄、舉發違反道路交通管
    理事件通知單、車輛詳細資料報表、原審針對「哈佛名門社
    區」監視錄影畫面之勘驗結果等證據，並說明被告關於其飲
    酒之地點、是否與友人一同飲酒、飲酒後係以何方式返回該
    社區以及返家之過程、持安全帽上樓與該社區保全發生衝突
    之人究係被告或「陳志程」等節，歷次供述不一，且無法提
    出「陳志程」之聯絡方式，復經向新竹物流股份有限公司查
    詢結果亦無「陳志程」任職紀錄，其辯解無足採信，而認定
    被告不能安全駕駛動力交通工具之犯行，已詳敘所憑之證據
    與認定之理由，並無任何憑空推論之情事，亦與經驗法則、
    論理法則無違。　
　㈡證人即案發當時值班之保全人員邱金生於本院審理中證述：
    當天被告因為進入社區地下室鐵門故障很不高興，一直在埋
    怨鐵門只剩下不到一半，還與我發生衝突拉扯；我值勤所在
    的管理室是獨立的一棟，與被告住的地方不同棟，在被告進
    入管理室之前，因為我忙著聯絡廠商來修理鐵門，很緊急，
    所以沒有注意到被告進入之前是從何處進來、騎車或是走路
    ；陳姵芹是以前的同事，當天她來找我，並協助我到樓下去
    將鐵門拉上去；如果有人騎車進入地下室，之後以走路方式
    離開社區，可以直接從大門出去，不需要經過管理室等情（
    見本院卷第175至180頁），核與陳姵芹證述其原係該社區保
    全，因為其與晚班的保全很熟，所以與友人一起去幫忙把鐵
    門撐住，改以手動；被告是社區住戶，有見過被告幾次，認
    得他；被告經過車道時大罵這樣很危險，之後走到大廳對著
    夜班保全大吼大叫等語相符（見偵卷第26頁、原審卷二第11
    1至116頁），並有桃園市政府警察局桃園分局110年10月7日
    桃警分刑字第1100061812號函檢送「哈佛名門社區」平面圖
    、被告居住地點與車道出入口、進出管理室之動線等在卷可
    稽（見本院卷第147至151頁）。堪認陳姵芹證述在車道入口
    見聞被告騎乘機車進入停車場、在入口處謾罵，之後即進入
    管理室與值勤保全即邱金生發生衝突等情，應可採信。邱金
    生雖未見到被告騎乘機車進入地下室之情，然此係因其當下
    正忙於處理聯絡廠商前來維修而未專注於監視器畫面，尚無
    從據此為有利於被告之認定。從而，被告否認陳姵芹曾在該
    社區任職，而指陳姵芹應係誤認乙節，委無足採。
　㈢被告於偵查、原審審理中雖多次陳明可以陳報「陳志程」之
    資料，甚至供稱「我資料現在在機車上，我下午再遞狀」等
    詞（見原審審交易卷第51頁），然迄今始終無法提出。且經
    原審及本院向新竹物流股份有限公司函詢有無「陳志程」之
    人任職該公司，亦經函覆該公司過去及目前均無「陳志程」
    之員工，有該公司107年10月26日（109）新物總（法）第00
    000000號函、110年8月2日（110）新物總（法）第00000000
    號函可憑（見原審卷二第55頁、本院卷第53頁）；另經檢察
    官提出全國姓名為「陳志程」之個人戶籍資料查詢結果與相
    片影像資料供被告辨識指認，被告亦確認無其所指之人（見
    本院卷第173頁），有上開戶籍資料查詢結果與個人姓名/原
    姓名更改資料查詢結果可參（見本院卷第187至199頁），益
    徵被告所持係友人「陳志程」騎機車搭載其返家之辯詞，顯
    屬無稽。
　㈣綜上所述，被告執前詞上訴指摘原判決不當，為無理由，應
    予駁回。　
據上論斷，應依刑事訴訟法第373條、第368條，判決如主文。
本案經臺灣桃園地方檢察署檢察官王齡梓提起公訴，臺灣高等檢
察署檢察官沈念祖到庭執行職務。
中　　華　　民　　國　　110 　年　　11　　月　　16　　日
                  刑事第十四庭  審判長法　官  黃斯偉
                                      法　官  郭豫珍
                                      法　官  黎惠萍
以上正本證明與原本無異。
不得上訴。
                                      書記官  楊筑鈞
中　　華　　民　　國　　110 　年　　11　　月　　16　　日
附錄：本案論罪科刑法條全文　　　　　　　　　　　　
刑法第185條之3第1項
駕駛動力交通工具而有下列情形之一者，處二年以下有期徒刑，
得併科二十萬元以下罰金：
一、吐氣所含酒精濃度達每公升零點二五毫克或血液中酒精濃度
    達百分之零點零五以上。
二、有前款以外之其他情事足認服用酒類或其他相類之物，致不
    能安全駕駛。
三、服用毒品、麻醉藥品或其他相類之物，致不能安全駕駛。
附件：
臺灣桃園地方法院刑事判決
                                    108年度交易字第630號
公　訴　人　臺灣桃園地方檢察署檢察官  
被　　　告　吳致慶　
                    
                   
上列被告因公共危險案件，經檢察官提起公訴（108年度偵字第
16322號），本院判決如下：
    主  文
吳致慶吐氣所含酒精濃度達每公升零點二五毫克以上而駕駛動力
交通工具，處有期徒刑伍月，如易科罰金，以新臺幣壹仟元折算
壹日。
    事  實
一、吳致慶於民國106 年5 月13日下午5 時40分許起至同日晚間
    9 時許止，在桃園市某便利商店內飲用啤酒後，仍基於酒後
    駕駛動力交通工具之犯意，於同日晚間9 時許至9 時16分許
    間某時，騎乘車牌號碼000-000 普通重型機車（下稱上開機
    車），在供公眾往來之道路上行駛，並於同日晚間9 時16分
    許，行經桃園市○○區○○○街000 號之「哈佛名門社區」停車
    場出入口時，因故而對原任職該社區之後哨保全陳姵芹大聲
    咆哮，嗣吳致慶將上開機車停放於其所有之社區停車格內後
    ，即至該社區1 樓大廳與該社區保全發生衝突，經警據報到
    場處理，發現吳致慶全身散發濃烈酒味，並當場調閱上址監
    視器錄影畫面，確認吳致慶確有騎乘上開機車進入該社區停
    車場內，即於同日晚間10時15分許對吳致慶施以呼氣中酒精
    濃度測試，測得測定值達每公升0.46毫克，始悉上情。
二、案經桃園市政府警察局桃園分局報告臺灣桃園地方檢察署檢
    察官偵查起訴。
    理  由
壹、證據能力部分：
一、按被告以外之人於審判外之言詞或書面陳述，除法律有規定
    者外，不得作為證據；被告以外之人於審判外之陳述，雖不
    符前四條之規定，而經當事人於審判程序同意作為證據，法
    院審酌該言詞陳述或書面陳述作成時之情況，認為適當者，
    亦得為證據。當事人、代理人或辯護人於法院調查證據時，
    知有第159條第1項不得為證據之情形，而未於言詞辯論終結
    前聲明異議者，視為有前項之同意，刑事訴訟法第159條第1
    項、第159條之5，分別定有明文。查本判決下列所引用之被
    告以外之人於審判外之言詞陳述，雖屬傳聞證據，惟被告吳
    致慶在本院準備程序及審理時均未爭執證據能力（本院交易
    字卷一第54頁；本院交易字卷二第117至119頁），本院審酌
    前開證據資料製作時之情況，尚無違法不當及證明力明顯過
    低之瑕疵，亦認為以之作為證據應屬適當，爰依前揭規定，
    認前開證據資料均有證據能力，合先敘明。
二、其餘本件認定事實所引用之卷內所有卷證資料（包含書證、
    物證等證據）之證據能力，檢察官及被告於本院審理時均不
    爭執，且無證據證明係公務員違背法定程序所取得，復無顯
    不可信及證據力明顯低下之情形，故本院均認具有證據能力
    ，併予敘明。
貳、認定犯罪事實之依據及理由：
一、訊據被告固坦認有於前開時間、地點飲酒之事實，惟矢口否
    認有何公共危險犯行，辯稱：我並沒有酒後駕車，當時騎乘
    我所有的上開機車的是我新竹物流的同事陳志程云云。
二、經查：
  ㈠被告吳致慶為車牌號碼000-000 普通重型機車之所有人，其
    自106 年5 月13日下午5 時40分許起至同日晚間9 時許止，
    有在桃園市某便利商店內飲用啤酒，業據被告於警詢、本院
    準備程序中供承在卷（偵卷第4 頁、本院交易字卷二第72頁
    ），又其嗣於當日晚間9 時18分許，因故與該社區保全發生
    爭吵，經警據報到場處理，發現被告全身散發濃烈酒味，嗣
    經警施測結果其呼氣中所含酒精濃度達每公升0.46毫克等情
    ，業據證人即先前任職於「哈佛名門社區」擔任後哨保全陳
    姵芹於警詢、偵訊、本院審理中均證述在卷（偵卷第10至11
    頁、第26頁；本院交易字卷二第110 至116 頁），且有桃園
    市政府警察局桃園分局酒後駕車當事人酒精測定紀錄、舉發
    違反道路交通管理事件通知單、車輛詳細資料報表各1 份（
    偵卷第11頁至第13頁）在卷可證，亦為被告所不否認，則被
    告酒後經警方查獲測得其呼氣酒精濃度達每公升0.46毫克之
    事實，堪以認定。
  ㈡被告固以前詞置辯，惟此部分業經本院於109年6月19日準備
    程序中，當庭勘驗案發當日之相關監視錄影畫面，經勘驗結
    果如附表所示（本院交易字卷一第56至57頁之勘驗筆錄），
    經勘驗結果，可確認監視器錄影畫面中騎乘上開機車進入停
    車場車道之A男、B男，以及嗣後持被告所有之安全帽上樓，
    並與保全人員發生爭吵之C 男，均穿著相同或類似之穿著乙
    節，應堪認定。
  ㈢次查，證人陳姵芹分別於警詢中證稱：我先前任職於哈佛名
    門社區（桃園市○○區○○○街000 號），擔任後哨保全。我於1
    06年5月13日到該社區是要找公司同事聊天。當天之所以會
    發生糾紛，是因為該社區停車場的鐵門故障了，我和朋友聊
    天完便去幫住戶開門，當時我將鐵門調成手動操作，我跟我
    前男友便共同徒手將鐵門拉起，後來有一名男子騎車經過時
    ，就停下來罵我們，後來因為鐵門的問題解決了，我們便離
    開停車場入口，回到大廳，不到一分鐘，該男子就走進大廳
    ，然後開始罵我們，後來我們便報警請警方處理。當時該名
    男子停好車後再走到大廳的過程，不到一分鐘，當時該名男
    子進來大廳時酒味很重，該男子應該在回該社區前就有飲酒
    等語在卷（偵卷第10至11頁）、於偵訊中具結證稱：我本來
    是該社區保全，所以我本來就有看過被告，當天因為該社區
    停車場車道入口的鐵門壞掉，我就把鐵門改成手動，我跟我
    前男友用手去撐鐵門，讓住戶可以進入，當時被告剛好騎車
    下車道，被告就在我們撐車道鐵門的地方大罵，我其實當時
    已經不是社區保全，已經不用做這件事，是因為當時該社區
    保全人員人不舒服，我才幫忙做這個事情，被告吳致慶是該
    社區住戶，後來被告就走到大廳對著夜班保全大吼大叫，二
    人就起爭執。當時騎車進入車道的人確實是被告沒錯，我撐
    鐵門時有看得很清楚，被告在對我們大罵的時候很明顯是酒
    醉的狀態，被告沒喝酒跟酒醉的狀況是不同的等語在卷（偵
    卷第26頁）、於本院審理中具結證稱：我之前是在「哈佛名
    門社區」擔任保全，案發當天我的同事打給我說社區停車場
    車庫的鐵門壞掉了，因為該社區住戶要回家停車時都需經過
    該鐵門以通往地下室的停車場，而且該社區鐵門入口只有一
    個，那時候我們已經有請維修人員來維修鐵門了，但是如果
    當下不做任何處理，等到維修人員來，一定會來不及讓住戶
    可以回到社區停車場停車，當時我們沒有想太多，我就跟我
    的前男友到該社區停車場鐵門那邊，因為那個鐵門算輕的，
    所以我跟我前男友就想說先合力把鐵門撐起來，先讓住戶可
    以進入停車場，所以我們就合力把鐵門往上推，我們在推的
    過程中被告騎摩托車回來社區，被告看到我們在推鐵門，到
    我面前被告有稍微停下車，被告一邊騎在車上，一邊腳撐著
    開始對我跟我前男友破口大罵，我忘記被告當時罵我們什麼
    ，但他是用很兇的口氣罵我們，被告罵完我們以後就騎車進
    入地下室停車場，我有看到被告停好車子，因為我下意識反
    應是被告一定會上去跟管理員反應，我們就沒有繼續撐著鐵
    門了，我們就趕回一樓大廳處理，之後我們回到一樓大廳時
    ，被告也拿著安全帽上來一樓大廳，並跟該社區保全發生衝
    突，過程中我跟被告也有發生爭吵，但我並沒有因為爭吵而
    對被告懷恨在心，因為我已經不在那個社區工作了。我先前
    在該社區工作過，所以我有看過被告幾次，因為這樣所以我
    認得被告的臉，被告在騎車經過該停車場入口時是否有戴安
    全帽我已經沒有印象，但因為我當時確實有看清楚被告的臉
    ，所以我才確定騎車的人跟後來上來一樓大廳跟保全發生衝
    突的人都是被告。被告在一樓時我跟被告隔不到半公尺的距
    離在爭吵，我當時有清楚聞到被告身上的酒味，後來因為被
    告後來有打保全，警察才會據報到現場處理等語（本院交易
    字卷二第110 至116 頁）。綜觀上情，就被告確有騎乘上開
    機車行經該社區停車場出入口、並於被告與該社區保全發生
    衝突時渾身散發酒味等構成要件基本事實，證人陳姵芹於警
    詢、偵訊及本院審理之證述明確完整詳盡，且前後所述始終
    一致，並無瑕疵可指。且證人陳姵芹既與被告並無仇隙，則
    證人陳姵芹於警詢、偵訊及本院審理中，當無圖為上開誣陷
    不利被告證述之情事存在，且被告於本院審理中亦自陳：與
    該社區保全發生衝突的人確實是我等語在卷（本院交易字卷
    二第117 頁），核與證人陳姵芹前開證述互核相符，基此復
    亦可佐，證人陳姵芹前開證述，顯係其本於自身親自見聞所
    為，非但可信，更值採認為真。是被告確有騎乘上開機車，
    行經該社區停車場出入口，嗣並與該社區保全發生衝突，且
    於與該保全衝突之際，渾身散發濃厚酒氣乙節，即堪認定。
    綜合上述，可徵被告於為警施以呼氣中酒精濃度測試前，確
    有酒後騎車行為之事實，已堪認定。
  ㈣被告前開辯解不足採之理由：
  ⒈被告固先於106 年5 月14日警詢中辯稱：我有走到大廳並跟
    人家吵架，但我沒有騎車，我是走路回家的，監視器所拍到
    騎乘我所有的上開機車之人，是我公司同事陳志程，並非我
    本人，但我現在無法提供陳志程的聯絡資訊給警方，因為在
    公司內我們都透過代號聯繫，可能要等上班之後我才有辦法
    提供給警方，我係於106 年05月13日下午5 時40分許，在中
    正路上的某全家便利商店喝酒的。我當時喝啤酒，大約喝了
    6 瓶大瓶的鐵鋁罐，我當時是自己一人喝。大概喝到當日晚
    間9 時許結束。但我沒有駕車，我是搭計程車回來的。當時
    陳志程之所以會騎我的車，是因為當時我有喝酒，我就請陳
    志程來幫我移車，我當時是用手機撥打我們公司內部的代碼
    請陳志程過來的，現在我無法通知陳志程到場說明的原因是
    因為現在很晚了，我不想打擾陳志程云云（偵卷第3 至4 頁
    ）；並於108 年8 月6 日偵訊中辯稱：我當天跟朋友在7-11
    喝酒，從下班開始喝到晚上，我同事沒有喝，我就請我同事
    陳志程騎車載我回去，將車子停在地下室。當天騎車的人是
    我同事，當時是陳志程載我，讓我在該社區的路口下車，因
    為我要再買一罐酒來喝，我下車的地方距離該社區約4 、5
    步的距離。我的安全帽之所以會在陳志程手上，是因為我有
    2 頂安全帽，我習慣將安全帽帶回家。我不知道陳志程的年
    紀、電話，我都是用公司代碼跟陳志程聯絡，我之所以迄今
    尚未提供陳志程的聯絡方式，是因為警察叫我等傳票，過幾
    天我就會陳報陳志程的相關資料，嗣經檢察官諭知當庭勘驗
    錄影光碟後，被告復辯稱：穿深色外套的人是陳志程，我們
    公司的員工都是穿同款式的長褲，陳志程當時應該是看到什
    麼東西，才會到社區大廳櫃檯與人吵架，我之所以可以立即
    出現在社區大廳櫃檯，是因為我先下車去買酒，我喝完了，
    我就馬上出現了，陳志程之所以沒有出現在監視器錄影畫面
    中，是因為我並不希望我的朋友捲入爭端云云（偵卷第31至
    32頁）；復於108 年12月25日本院準備程序中辯稱：那天確
    實我有在7-11喝酒，但是把我的機車騎回來是我同事，那個
    同事是我以前之新竹物流的同事，現在我已經離職了。當天
    我讓我同事陳志程載到一半，先在北門國小斜對面的雜貨店
    那裡停下來，我有在雜貨店裡面買菸之後，再用走的走回來
    社區。我跟陳志程算熟，陳志程有去過我家，所以他知道我
    的車子應該要停在社區停車場的哪裡。先前警察、檢察官均
    有請我儘速陳報陳志程的資料，我迄今尚未陳報是因為當時
    是颱風天，有宣布停止上班上課，所以來不及陳報，陳志程
    的資料現在在我機車上，我下午再遞狀云云（本院審交易字
    卷第50至51頁）；又於109 年6 月19日本院準備程序中辯稱
    ：案發時我任職於新竹物流，我承認我有喝酒，但是機車不
    是我騎的，我們公司的制服都是一樣的，但我現在已經找不
    到陳志程云云（本院交易字卷一第54頁）；再於109 年11月
    23日本院準備程序中辯稱：我承認我有喝酒，但我否認當天
    騎車的人是我，當天我在桃園市桃園區信光路與正康三街口
    的7-11喝酒，我喝了幾瓶啤酒，我朋友陳志程來找我，陳志
    程之所以來找我是因為之前我跟他說下班之後找我來喝酒，
    之後我們就一起喝酒，喝了多少我不知道，但我知道當時喝
    的蠻多的，之後我要回去了，陳志程來的時候只喝一罐飲料
    ，但陳志程沒有喝酒，只有我有喝酒，我跟陳志程說既然你
    沒有喝酒，你就載我回去，陳志程也是新竹物流的司機，回
    去的時候我跟陳志程說你把我的車停著，我在陳志程載我回
    去的時候有跟陳志程交代說，我家的停車格是哪一格，所以
    陳志程才會知道該把我的機車停在停車場內的哪一處，之後
    陳志程載我回去的時候，陳志程在我家車道路口的桃園市桃
    園區正康三街133 號的北門商店雜貨店前放我下車，之後我
    去雜貨店買菸，我把磁扣給陳志程，並交代他隨便找一個門
    出去，後來陳志程就自己離開了，他不是從大門離開的。我
    當時經過社區大樓一樓看到有兩個女生在拉鐵門，那兩個女
    生說鐵門壞掉，之後我進去跟守衛吵架，我還有推保全，因
    為保全的態度真的很差，我跟保全吵架之後，兩個住戶看到
    就報警，警察來之後聽到住戶說我有酒味，警察就讓我酒測
    ，但我並沒有騎車，我就讓警察測，對警察對我施測酒測的
    過程我都沒有意見，確實由我自己親口吹氣的，我跟陳志程
    很熟，但我現在已經無法聯絡上陳志程了。本案車牌號碼00
    0- 000號普通重型機車確實是我的車云云（本院交易字卷二
    第72至73頁）。顯見被告無論是對於本案飲酒之地點、被告
    飲酒時是否是單獨飲酒或係與朋友共同飲酒、飲酒後究係以
    何方式返回該社區、持安全帽上樓與該社區保全發生衝突之
    人究係被告或「陳志程」、該「陳志程」之人何以會知道應
    將被告所有之機車停放於該社區停車場內何處、「陳志程」
    是否曾出現於社區一樓大廳與保全發生衝突，以及被告返回
    該社區過程中是否又至其他地方買何種東西等節，被告前後
    所述均多有不一，則被告所辯情節是否屬實，容非無疑。
  ⒉況自被告前開所辯可知，被告自106年5月14日時，即向警員
    辯稱：我要等上班之後我才有辦法提供陳志程的資料給警方
    ，現在我無法通知陳志程到場說明的原因是因為現在很晚了
    ，我不想打擾陳志程云云（偵卷第3至4頁）；又於108年8月
    6 日偵訊中辯稱：過幾天我就會陳報陳志程的相關資料云云
    （偵卷第31至32頁）；復於108 年12月25日本院準備程序中
    辯稱：我迄今尚未陳報陳志程的資料是因為當時是颱風天，
    有宣布停止上班上課，所以來不及陳報，陳志程的資料現在
    在我機車上，我下午再遞狀云云（本院審交易字卷第50至51
    頁）；又於109 年6 月19日、109 年11月23日本院準備程序
    中改稱：我現在已經找不到陳志程云云（本院交易字卷一第
    54頁；本院交易字卷二第72至73頁）。可見被告自106 年5
    月14日起，即一再向承辦警員、檢方、本院允諾將得儘速陳
    報「陳志程」之聯絡方式，惟又於本院109 年6 月19日、10
    9 年11月23準備程序中改稱：我現在已經找不到陳志程云云
    ，且自106 年5 月14日起迄至本案辯論終結時，被告均未能
    陳報「陳志程」之聯絡方式，則是否確有該名為「陳志程」
    之人存在，實值存疑。再者，被告雖於本院審理中辯稱：我
    沒有向新竹物流詢問過「陳志程」的資料，是因為新竹物流
    對於客戶的個資法規範很嚴密，所以雖然案發時我仍任職於
    新竹物流，但我並不敢向新竹物流問陳志程的資料云云（本
    院交易字卷二第122 至123 頁），惟被告既辯稱該「陳志程
    」之人係當時亦任職於新竹物流的同事，則該「陳志程」之
    人即非屬新竹物流之「客戶」，是被告若欲向新竹物流詢問
    公司內部員工即「陳志程」之資料，亦顯與該公司對客戶個
    資法相關規範無涉，是被告此部分辯解，亦無足採。
  ⒊且被告於本案案發時任職於新竹物流股份有限公司（下稱新
    竹物流）乙節，為被告於本院準備程序中所自陳（本院審交
    易字卷第57頁），則酌以被告前開辯稱：當時騎我的機車的
    人是我的公司同事陳志程云云，可知若被告前開所辯為真，
    則該「陳志程」之人於案發時應亦係任職於新竹物流，是經
    本院職權函詢新竹物流股份有限公司，詢問該公司於106年5
    月間是否有名為「陳志程」之員工乙節，經該公司函覆：本
    公司並無名為「陳志程」之人曾任職本公司任何職務之紀錄
    等語，此有新竹物流股份有限公司109年（該函誤植為107年
    ，應予更正）10月26日（109）新物總（法）字第00000000
    號函1份在卷可按（本院交易字卷二第55頁），堪認未曾有
    任何名為「陳志程」之人曾任職於新竹物流，益證被告前開
    所辯，均顯係臨訟卸責之詞，無足憑採。
  ㈤另當事人、代理人、辯護人或輔佐人聲請調查之證據，法院
    認為不必要者，得予駁回之，刑事訴訟法第163 條之2 第1
    項定有明文。而待證事實已臻明確無再調查之必要者，依該
    條第2 項第3 款之規定，即屬不必要調查之證據。查被告業
    已於本院準備程序中自陳：對於警員施以酒測的過程並無意
    見等語明確（本院交易字卷二第73頁），是被告於本院聲請
    傳喚當時處理的員警，欲證明處理警員為何認為被告有酒後
    駕車之行為云云，然因被告對於警員施以酒測過程亦無意見
    ，且本件事證已臻明瞭，是其聲請，難認有調查之必要，應
    予駁回。又被告亦於本院審理中表示：已無其他所欲聲請調
    查之證據等語明確（本院交易字卷二第120 頁），應認被告
    前開聲請，已於本院審理中捨棄調查，自無調查之必要，附
    此敘明。
三、綜上所述，被告所辯俱不可採，本案事證明確，被告犯行洵
    堪認定，應予依法論科。
參、論罪科刑部分：
一、核被告所為，係犯刑法第185條之3第1項第1款之吐氣所含酒
    精濃度達每公升0.25毫克以上而駕駛動力交通工具罪。
二、被告前於102 年間因詐欺案件，經臺灣新北地方法院以103
    年度簡上字第322 號判決判處有期徒刑8 月確定；又於102
    年間，因侵占案件，經臺灣新北地方法院以103 年度易字第
    1003號判決判處有期徒刑6 月，如易科罰金，以1,000 元折
    算1 日，上訴後經臺灣高等法院以104 年度上易字第159 號
    判決上訴駁回確定，前開2 案件接續執行，於105 年5 月24
    日假釋出監併付保護管束，於105 年10月19日縮刑期滿，未
    執行之刑，以已執行論等情，有臺灣高等法院被告前案紀錄
    表1 份在卷可佐，其於受前開有期徒刑之執行完畢後，5 年
    以內故意再犯本件有期徒刑以上之罪，固為累犯，然依司法
    院釋字第77 5號解釋意旨，為避免發生罪刑不相當之情形，
    法院應就個案裁量是否加重最低本刑，茲考量被告構成累犯
    之犯罪紀錄為侵佔與詐欺犯行，與本案罪名、犯罪類型均非
    相同，亦查無其他為本件犯行具何特別惡性或對刑罰反應力
    薄弱之情形，因認本案若依刑法第47條累犯之規定加重其刑
    ，將致罪刑不相當，爰不予加重其刑。
三、爰以行為人之責任為基礎，審酌被告知悉酒精成分將降低駕
    駛人之專注、判斷、操控及反應能力，竟於本案服用酒類後
    ，仍駕駛有肇事危險性之普通重型機車行駛於市區道路上，
    對交通安全已產生相當程度之危害，亦漠視其他用路人生命
    、身體及財產安全，所為誠屬不該，而被告於警詢及偵訊及
    本院審理中，均矢口否認犯行，並屢以上開空言虛辯飾詞狡
    卸，犯後態度甚劣，實應予嚴懲，又被告於本案倖未造成他
    人實質傷害，並兼衡其酒後測得吐氣所含酒精濃度為每公升
    0.46毫克之違反義務程度、被告於警詢中自陳高職畢業之智
    識程度、家庭經濟狀況勉持（偵卷第3 頁）等一切情狀，量
    處如主文所示之刑，並諭知易科罰金之折算標準，以資懲儆
    。
據上論斷，應依刑事訴訟法第299 條第1 項前段，刑法第185 條
之3 第1 項第1 款、第41條第1 項前段，刑法施行法第1 條之1
第1 項，判決如主文。
本案經檢察官王齡梓提起公訴，檢察官高玉奇到庭執行職務。
中　　華　　民　　國　 110　　年　　3 　　月　　30　　日
                  刑事第十庭　審判長法　官　 林大鈞
                                    法　官　 徐漢堂
                                    法　官　 陳愷璘
以上正本證明與原本無異。
如不服本判決應於收受判決後20日內向本院提出上訴書狀，並應
敘述具體理由。其未敘述上訴理由者，應於上訴期間屆滿後20日
內向本院補提理由書(均須按他造當事人之人數附繕本)「切勿逕
送上級法院」。
                                    書記官　 陳俐蓉
中　　華　　民　　國　 110　　年　　3 　　月　　30　　日
附錄本案論罪科刑法條：
中華民國刑法第185條之3
駕駛動力交通工具而有下列情形之一者，處 2 年以下有期徒刑
，得併科 20 萬元以下罰金：
一、吐氣所含酒精濃度達每公升零點二五毫克或血液中酒精濃度
    達百分之零點零五以上。
二、有前款以外之其他情事足認服用酒類或其他相類之物，致不
    能安全駕駛。
三、服用毒品、麻醉藥品或其他相類之物，致不能安全駕駛。
因而致人於死者，處 3 年以上 10 年以下有期徒刑；致重傷者
，處 1 年以上 7 年以下有期徒刑。
曾犯本條或陸海空軍刑法第 54 條之罪，經有罪判決確定或經緩
起訴處分確定，於五年內再犯第 1 項之罪因而致人於死者，處
無期徒刑或 5 年以上有期徒刑；致重傷者，處 3 年以上 10 年
以下有期徒刑。

附表：監視器錄影畫面勘驗筆錄

檔案名稱 勘驗結果　　　　　　　　　　　　　　　　　　　　　　 酒駕1 （勘驗開始）　　　　　　　　　　　　　　　　　　　　監視器畫面時間21：16：10-21 ：16：14一名頭戴安全帽及口罩、眼鏡，身穿外衣或外套之男子（下稱A 男）騎乘機車右轉，從車道入口處進入。 酒駕2 監視器畫面時間21：18：10-21 ：18：15身穿黑色外衣卡其色長褲頭戴銀色安全帽之男子（下稱B 男）一台機車（下稱A 車）從畫面左方出現直後左轉，直行到安全門前停車未熄火，此時B 男並未下車。21：18：16-21 ：18：48B 男在安全門前與安全門內一人在交談，交談完後B 男將機車A 車龍頭右轉。21：18：49-21 ：18：59B 男右轉並將機車A 車停好後走至安全門。 酒駕3 監視器畫面時間21：15：41-21：15：42一名身穿黑色外衣卡其色長褲戴眼鏡左手拿銀色安全帽之男子（下稱C 男），從畫面下方出現，往門口走進。 酒駕4 監視器畫面時間21：15：44-21 ：16：07，C 男從畫面左方出現，站在管理室桌子前方與穿藍色上衣之保全人員（下稱D 男）交談，交談期間揮動右手，從畫面左方消失。21：16：08-21 ：16：37，D 男出現在畫面左方在與人交談，但無法看到對話之人。21：16：38-21 ：16：53，C 男（外套似乎脫掉，內穿深藍色短袖上衣卡其色長褲之男子）從畫面左方出現，站在D 男面前，二人在交談。C 男伸出左手推D男後，二人開始互相拉扯。21：16：53-21 ：17：30一名長髮女子（下稱F 女）從管理室櫃台走出來，站在D 男及C男中間，F 女與C 男交談情緒激動二人皆揮舞雙手。（勘驗結束）